【裁判字號】    95,上易,1006
【裁判日期】    950912
【裁判案由】    毒品危害防制條例
【裁判全文】
臺灣高等法院臺中分院刑事判決        95年度上易字第1006號
上  訴  人
即  被  告  乙○○
上列上訴人因違反毒品危害防制條例案件，不服臺灣彰化地方法
院95年度易字第548號，中華民國95年6月26日第一審判決（起訴
案號：臺灣彰化地方法院檢察署95年度毒偵字第1560號），提起
上訴，本院判決如下：
    主  文
上訴駁回。
    事  實
一、乙○○前曾於民國90年9月3日，因施用第二級毒品案件，經
    原審北斗簡易庭以90年度斗簡字第269號判處有期徒刑6月，
    得易科罰金確定，並已於91年10月17日易科罰金執行完畢。
    其復曾因施用毒品案件，經送執行觀察、勒戒後，因認無繼
    續施用毒品之傾向，於89年2 月15日執行完畢釋放，並由臺
    灣彰化地方法院檢察署檢察官以89年度毒偵字第625 號案件
    為不起訴之處分確定；又因經上開原審北斗簡易庭90年度斗
    簡字第269 號一案判處罪刑確定之施用第二級毒品犯行，經
    送執行強制戒治，後經戒治所評定合格，認無繼續戒治之必
    要，於90年11月29日停止戒治，所餘期間付保護管束，上開
    保護管束期間業於91年5 月24日屆滿。詎仍不知警惕，於上
    開強制戒治執行完畢後5 年內，又另行基於施用第二級毒品
    甲基安非他命之概括犯意，先、後於95年1月初某日及同年2
    月21日下午3 時15分許為警採尿回溯2、3日內之某時，在其
    友人陳晹姍（所涉違反毒品危害防制條例罪嫌，已由檢察官
    另行偵查處理）位於彰化縣田中鎮門牌號碼不詳之住處，以
    將少許甲基安非他命放在鋁箔紙上，以火燒烤再吸其煙霧之
    方式，連續施用第二級毒品甲基安非他命各1次（共計2次）
    。嗣於95年2 月21日上午10時許，為警前至其位於彰化縣社
    頭鄉張厝村大圳巷16號住處，持臺灣彰化地方法院檢察署檢
    察官核發之「臺灣彰化地方法院檢察署檢察官強制到場（強
    制採驗尿液）許可書」，強制其至警局，並於同日下午3 時
    15分許對其採尿送驗而查獲。
二、案經彰化縣警察局田中分局報請臺灣彰化地方法院檢察署檢
    察官偵查起訴，由原審合議庭裁定依簡式審判程序審理。
    理  由
一、訊據上訴人即被告乙○○對於上揭事實坦承不諱，且有「臺
    灣彰化地方法院檢察署檢察官強制到場（強制採驗尿液）許
    可書」、「彰化縣警察局田中分局查獲嫌犯尿液編號與姓名
    對照表」、詮昕科技股份有限公司濫用藥物尿液檢驗報告各
    1 份在卷可稽，被告就其有連續施用第二級毒品甲基安非他
    命2次之自白與事實相符。此外，復有臺灣彰化地方法院檢
    察署刑案資料查註紀錄表、臺灣高等法院被告全國前案紀錄
    表、在監在押全國紀錄表各1份在卷可考，本件事證明確，
    被告犯行洵堪認定。
二、按甲基安非他命係毒品危害防制條例所定之第二級毒品，不
    得非法施用。核被告所為，係犯毒品危害防制條例第10條第
    2項之施用第二級毒品罪。其為供施用第二級毒品而持有該
    級毒品之低度行為，應為施用之高度行為所吸收，不另論罪
    。公訴人雖未敘及被告於95年1月初某日施用甲基安非他命1
    次之犯行，惟前開被告施用甲基安非他命1 次之行為，與公
    訴人起訴書所載之被告「於95年2月21日採尿前4日內某時」
    施用甲基安非他命1次之犯行部分，具有連續犯之裁判上一
    罪關係而為起訴效力所及，原審自應併予審判，附此敘明。
    又被告先後2次之施用第二級毒品甲基安非他命之犯行，時
    間緊接，犯罪構成要件相同，顯係基於概括之犯意反覆為之
    ，為連續犯，應依修正前刑法有關連續犯之規定，論以一罪
    ，並加重其刑。再被告前曾於90年9月3日，因施用第二級毒
    品案件，經原審北斗簡易庭以90年度斗簡字第269號判處有
    期徒刑6月，得易科罰金確定，並已於91年10月17日易科罰
    金執行完畢，有臺灣彰化地方法院檢察署刑案資料查註紀錄
    表、臺灣高等法院被告全國前案紀錄表各1份在卷可考，其
    於5年以內再故意犯本件有期徒刑以上之罪，不論依修正前
    之刑法第47條，或修正後之刑法第47條第1項之規定，均構
    成累犯，對被告而言並無有利或不利之情形，自不生新舊法
    比較之問題，應逕依修正前之刑法第47條，論以累犯，並加
    重其刑。原審依毒品危害防制條例第10條第2項、第23條第2
    項，刑法第11條前段、修正前刑法第56條、修正前刑法第47
    條，審酌被告之素行、犯罪之動機、目的、施用毒品係戕害
    自身健康、施用毒品甲基安非他命之次數、所生危害及犯罪
    後之態度等一切情狀，量處有期徒刑捌月，核其認事用法，
    並無不合。被告上訴意旨略以：被告為陳晹姍清掃住處期間
    ，常見陳晹姍及其朋友，一群人在客廳施用毒品，整個屋子
    煙霧瀰漫，被告因有家計重擔，時值景氣低迷，身無一技之
    長，而不得不繼續在陳晹姍住處擔任清潔工，因而吸入大量
    之二手毒煙，因此而至被告於95年2月21日為警強制採集尿
    液，檢驗之結果，呈甲基安非他命陽性反應，而非被告施用
    安非他命有以致之云云。經查，被告於原審坦承犯行，本院
    審理時卻堅決否認施用毒品，並抗辯是遭陳晹姍施用毒品之
    「二手毒煙」薰染云云，惟毒品價格極為昂貴，施用者自己
    施用唯恐不足，豈有任由毒品燃燒瀰漫空氣中而由他人施用
    之理？況施用上開二手毒煙顯屬微量，亦不足致尿液檢驗出
    毒品反應，故被告所辯，與前述之事證不同，顯係事後翻異
    卸責之詞，自不足採，其上訴為無理由，應予駁回。
三、據上論斷，應依刑事訴訟法第368條、刑法第2條第1項前段
    ，判決如主文。
本案經檢察官甲○○到庭執行職務。
中    華    民    國    95    年    9    月    12    日
               刑事第六庭  審判長法  官  李  文  雄
                                 法  官  邱  顯  祥
                                 法  官  劉  連  星
上列正本證明與原本無異。
不得上訴。
                                 書記官  陳  秀  真
中    華    民    國    95    年    9     月    13    日
附錄：本案論罪科刑法條全文
毒品危害防制條例第10條第2項：
施用第二級毒品者，處3年以下有期徒刑。
                                                      Ｆ


司法院資訊處製作；財團法人民間司法改革基金會備份。
